臺灣花蓮地方法院刑事判決　　　　　　　　　　　　九十三年度簡上字第一八號
　　上　訴　人　臺灣花蓮地方法院檢察署檢察官
　　被　　　告　戊○○
右列上訴人因被告竊盜案件，不服本院花蓮簡易庭九十三年度花簡字第三五四號，中
華民國九十三年七月二十九日第一審判決（聲請簡易處刑案號：九十三年度偵字第一
０四三號）提起上訴，暨移
字第三八二號、九十三年度偵字第一三０七號），本院管轄之合議庭，改依第一審通
常程序審理並判決如左：
    主  文
原判決撤銷。
戊○○共同連續竊盜，累犯，處有期徒刑捌月。
    事  實
一、戊○○前曾於民國八十八年間因違反毒品危害防制條例案件，經本院簡易庭以八
    十八年度花簡字第五一九號判處有期徒刑五月確定，於九十年五月二日執行完畢
    ，詎猶不知悔改，基於意圖為自己不法所有之概括犯意，連續在下述時間、地點
    竊取他人之財物：
（一）於九十三年三月二日凌晨一時許，與丙○○（另案審理）基於意圖為自己不法
      所有之犯意聯絡，至邱泰錚所管理位於花蓮縣吉安鄉東昌村之「名人汽車教練
      場」內，共同竊取電視機一台、錄影機二台、螢幕分割器一台及時間產生器一
      台等物，得手後戊○○分得上開電視機一台，其餘物品則載往永吉橋下藏匿，
      嗣經警循線查獲，並於戊○○位於花蓮縣吉安鄉仁安村榮光一四四號之住所扣
      得上開電視機。
（二）於九十三年四月十一日上午八時許，駕駛車牌號碼ＬＢ—二八二六號廂型車，
      至丁○○位於花蓮縣花蓮市○○路○段四二二巷八號之「松範工業有限公司」
      ，徒手竊取置放於該公司之不銹鋼花架八個、Ｃ型鋼五支等物，得手後即將前
      開竊得之物品價賣約新台幣（下同）四百餘元，供己花用。嗣為丁○○調閱監
      視錄影帶發現前開廂型車車號，經警循線而查悉上情。
（三）於九十三年六月二十日、二十一日、二十三日、二十四日均中午十二時許，與
      張鼎龍（另案審結）基於意圖為自己不法所有之犯意聯絡，由戊○○駕駛車牌
      號碼ＬＢ—二八二六號廂型車搭載張鼎龍，連續前往甲○○所有位於花蓮縣花
      蓮市○○路六五七號住處後方倉庫內，徒手竊取白鐵一批，得手後，即分別於
      九十二年六月二十日、二十一日及二十三日將前開竊得之物品價賣予不知情之
      經營資源回收場之古慧中，共賣得一萬一千三百八十三元，由二人朋分花用。
      嗣於同月二十四日二人正在上址竊取白鐵，並將之放置於車上時，為警當場查
      獲，始查悉上情。
二、案經花蓮縣警察局吉安分局、被害人丁○○、甲○○分別訴由花蓮縣警察局花蓮
    分局報請台灣花蓮地方法院檢查署檢察官聲請簡易判決處刑及移送併案審理。
    理  由
一、被告戊○○就其於事實（二）、（三）之時間、地點，竊取被害人丁○○、甲○○物品等情，於本院審理中坦承不諱，經核與被害人丁○○、甲○○於警詢中指
    述之失竊情形相符，並有證人古慧中於警詢中之證詞為憑，且有監視錄影翻拍照
    片四幀、現場照片十六幀（事實二部分）、花蓮縣警察局贓物認領保管收據一紙
    、現場照片九幀、現場圖乙紙、花蓮縣政府營利事業登記證及花蓮縣廢棄物回收
    商業同業公會會員收購舊廢棄物登記簿一份（事實三部分）在卷可稽，被告前開
    自白與事實相符，堪予採信。
二、訊據戊○○固坦承於事實（一）之時間，前往「名人汽車教練場」，惟矢口否認
  有何竊盜犯行，辯稱：伊雖與證人丙○○前往該處，但係丙○○偷好電視機等物
    後，伊才知道丙○○竊盜云云，然查，因「名人汽車教練場」就在被告花蓮縣吉
    安鄉仁安村榮光一四四號住處後面，證人丙○○對該處並不熟悉，故被告於九十
    三年三月二日邀同證人丙○○前往偷竊，所竊得之電視機、錄影器、螢幕分割器
    及時間產生器等物均先搬至被告家中放置，除電視機留在被告家中，被告再以車
    子將其餘竊得物品載至永吉橋下放置等情，業據證人丙○○於本院審理中證述明
    確，經核與被害人邱泰錚指述之失竊情節相符，另衡以前開「名人汽車教練場」
    之失竊物電視機一台，確係自被告家中所查獲，有照片二幀、贓證物品認領保管
    收據乙紙、現場圖一張在卷可查，堪信證人丙○○前開證述為真實可採，又被告
    確實與證人丙○○前往「名人汽車教練場」一情，亦為被告於本院審理中所坦承
    ，則被告既與證人丙○○共同前往偷竊地點，事後並提供住處放置竊得物品，且
    分得電視機一台，已足認被告與證人丙○○就前開竊盜犯行有犯意聯絡及行為分
    擔，是縱前開竊得之電視機、錄影器、螢幕分割器及時間產生器等物並非由被告
    親自搬取，亦應認無礙其成立竊盜罪。
三、綜上，被告辯稱並未竊取「名人汽車教練場」物品云云，並不可採。本案事證明
    確，被告犯行洵堪認定，應依法論科。
四、核被告戊○○就事實一、二所為，係分別犯刑法第三百二十條第一項竊盜罪，就
    事實三所為，係犯刑法第三百二十條第一項竊盜罪、第三百零六條第一項侵入住
    宅罪。被告與丙○○、張鼎龍間，分別就竊取被害人邱泰錚、甲○○之物品等竊
    盜犯行，有犯意聯絡及行為分擔，為共同正犯。被告前開所犯竊盜罪與侵入住宅
    罪間，有方法結果之牽連關係，為牽連犯，應從一重論以竊盜罪。被告多次竊盜
    犯行，時間緊接，所犯為構成要件相同之罪，顯係出於概括之犯意為之，為連續
    犯，爰依刑法第五十六條之規定以一罪論，並加重其刑。再查，被告有如事實欄
    所示之前科，並於九十年五月二日執行完畢，有臺灣高等法院被告全國前案紀錄
    表在卷可按，其於五年以內，再犯本件有期徒刑以上之罪，應論以累犯，並應依
    刑法第四十七條之規定，遞加重其刑。移送併案被告於九十三年三月二日、六月
    二十日及二十四日分別竊取被害人邱泰錚、甲○○所有之電視機、白鐵等物品部
    分，與本案已起訴有罪之竊盜部分有裁判上一罪之連續犯關係，本院自應併予審
    究。又被告於九十三年六月二十一日及二十三日竊取被害人甲○○所有之白鐵部
    分，雖未據起訴，惟與本案已起訴有罪之竊盜部分有裁判上一罪之連續犯關係，
    本院亦應併予審究。爰審酌被告有毒品、竊盜等前科，有台灣高等法院被告全國
    前案紀錄表一份在卷可查，其素行非佳，被告年青力壯，卻不思循正當合法途徑
    賺取財富，竟冀圖不勞而獲，侵害人民財產權益，並審酌其犯罪之手段、竊取之
    財物價值多寡，及犯罪後坦承部分犯行等一切情狀，量處如主文所示之刑。原審
    法院以被告竊盜犯行明確，予以論罪科刑，固非無見，惟查原審就被告併案部分
    之竊盜被害人甲○○白鐵犯行及其於九十三年六月二十一日、二十三日竊盜犯行
    均未及審酌，上訴人就此部分指摘原判決不當，為有理由，自應將原判決撤銷改
    判。
五、按地方法院簡易庭對被告為簡易判決處刑後，經當事人提起上訴，第二審之地方
    法院合議庭認為該案件係不得或不宜以簡易判決處刑之案件，地方法院合議庭應
    依刑事訴訟法第四百五十五條之一，準用刑事訴訟法第三百六十九條第二項規定
    ，撤銷原審判決，並由該合議庭改依第一審通常程序審判，八十一年六月一日臺
    灣雲林地方法院座談會可資參照。本案經審理結果認為被告前開連續竊盜犯行不
    宜以簡易判決處刑，爰依前揭說明，改依第一審通常程序審理，附此敘明。
據上論斷，應依刑事訴訟法第四百五十二條、第四百五十五條之一第三項、第三百六
十九條第一項前段、第三百六十四條、第二百九十九條第一項前段，刑法第二十八條
、第五十六條、第三百二十條第一項、第三百零六條第一項、第五十五條、第四十七
條，罰金罰鍰提高標準條例第一條前段，判決如主文。
本案經檢察官乙○○到庭執行職務。
中      華      民      國      九十四    年      三      月    三十一  日
                                臺灣花蓮地方法院刑事第二庭
                                    審判長法官  林  碧  玲
                                    法      官  陳  世  博
                                    法      官  俞  秀  美
右正本證明與原本無異。
如對本判決不服，應於送達後十日內，向本院提出上訴狀。（應抄附繕本）告訴人或
被害人如對於本判決不服者，應具備理由請求檢察官上訴，其上訴期間之計算係以檢
察官收受判決正本之日期為準。
                                    法院書記官
中      華      民      國      九十四    年      三      月    三十一  日
附錄本判決論罪之法律條文：
刑法第三百二十條第一項：
意圖為自己或第三人不法之所有，而竊取他人之動產者，為竊盜罪，處五年以下有期
徒刑、拘役或五百元以下罰金。
刑法第三百零六條第一項：
無故侵入他人住宅、建築物或附連圍繞之土地或船艦者，處一年以下有期徒刑、拘役
或三百元以下罰金。
